# 分销商模式下承诺年度最低销售额（保底销售额）的会计处理

提问人：东 街的小潘 时间：2022-02-21 18:17:30
请教陈版，B公司是A公司在浙江地区的分销商，双方约定：B负责使用自身的营销渠道和推广能力，负责A公司产品（云服务，如云存储、弹性计算等）在浙江地区的销售，从合同约定来看，B公司可以被认定为承担主体责任，即B公司在与其客户交易中，负责对终端客户开立发票、提供售后支持以及处理客户投诉等事宜，另外，B公司也有权自主决定A公司产品实际的对终端客户的零售价格，以上是背景。
现在，B公司和A公司签订了一份价格折扣的补充协议，协议约定，A公司给予B公司一定的价格折扣（一年有效期，过期另议），同时，B公司承诺年度保底销售额达到RMB10M。
问题：在新准则下，保底销售额是否属于可变对价？对保底销售额的收入确认时点应该在什么时候？目前来看，B公司每个月的销售额不足 50 万，可以合理估计在这一年期间无法满足其所承诺的保底销售额，在这种情况下，是否可以提前确认该保底销售额？（剩余月份按照现在的收入规模提前扣减）

回答人：chenyiwei
这种保底销售额承诺并不是可变对价。基于谨慎考虑，建议日常核算中各月还是按照实际成交金额进行收入确认，对于B公司承诺的补差款，需谨慎评估其实现的可能性，一般倾向于在B公司确认将支付该补差款，且B公司有能力、有意愿支付该款项时才确认收入。